【裁判字號】    99,審訴,801
【裁判日期】    990420
【裁判案由】    毒品危害防制條例
【裁判全文】
臺灣高雄地方法院刑事判決            99年度審訴字第801號
公  訴  人  臺灣高雄地方法院檢察署檢察官
被      告  甲○○
上列被告因毒品危害防制條例案件，經檢察官提起公訴（99年度
偵字第4043號），嗣因被告就被訴事實為有罪之陳述，經本院告
知簡式審判程序之旨，並聽取公訴人及被告之意見後，合議庭裁
定由受命法官獨任依簡式審判程序審理，判決如下：
    主  文
甲○○施用第一級毒品，處有期徒刑捌月，扣案之第一級毒品海
洛因壹包（檢驗前淨重零點零陸貳公克、檢驗後淨重零點零伍貳
公克），沒收銷燬之；扣案之注射針筒壹支，沒收。
    事  實
一、甲○○前於民國96年間，因施用毒品案件，經本院以96年度
    毒聲字第612號裁定送勒戒處所施以觀察、勒戒後，認無繼
    續施用毒品之傾向，於96年7月18日執行完畢釋放，由臺灣
    高雄地方法院檢察署檢察官以96年度毒偵字第3370號為不起
    訴處分確定。詎甲○○不知悔改，竟基於施用第一級毒品海
    洛因之犯意，於98年12月28日20時許，在其高雄縣大社鄉○
    ○村○○路290巷44號住處內，以針筒注射之方式，施用第
    一級毒品海洛因1次。嗣於同年12月29日凌晨3時許，在高雄
    縣大社鄉○○路539號，因另涉竊盜案為警查獲，並當場扣
    得第一級毒品海洛因1包（檢驗前淨重0.062公克、檢驗後淨
    重0.052公克）及其所有預備供施用第一級毒品使用之注射
    針筒1支，另徵得其同意採尿送驗後，結果呈嗎啡、可待因
    陽性反應，始悉上情。
二、案經高雄縣政府警察局仁武分局移請臺灣高雄地方法院檢察
    署檢察官偵查起訴。
    理  由
一、本件被告甲○○所犯係死刑、無期徒刑、最輕本刑為3年以
    上有期徒刑以外之罪，其於準備程序就前揭被訴事實為有罪
    之陳述，經受命法官告知簡式審判程序之旨，並聽取其與公
    訴人之意見後，本院認無不得或不宜改依簡式審判程序進行
    之處，爰依刑事訴訟法第273條之1第1項規定，裁定本件由
    受命法官獨任進行簡式審判程序，合先敘明。
二、上揭施用第一級毒品之事實，已據被告甲○○於本院審理中
    坦承不諱，並有第一級毒品海洛因1包、注射針筒1支扣案可
    憑，且其於查獲時為警所採驗之尿液，經送往台灣檢驗科技
    股份有限公司以GC /MS方法（氣相層析/質譜儀法）檢驗，
    結果確呈第一級毒品海洛因代謝後之嗎啡及可待因等陽性反
    應，此有台灣檢驗科技股份有限公司99年1月20日濫用藥物
    尿液檢驗報告、高雄縣政府警察局仁武分局大社所偵辦毒品
    案件尿液採驗檢驗對照表（代碼470）各1份附卷可稽；另扣
    案之白色粉末袋1包，確係第一級毒品海洛因（檢驗前淨重
    零點零陸貳公克、檢驗後淨重零點零伍貳公克），此亦有高
    雄市立凱旋醫院濫用藥物成品檢驗鑑定書在卷可參，是以被
    告所施用之毒品應屬海洛因無訛，足認被告上開自白核與事
    證相符，自得為認定被告犯罪之依據。是以，被告施用第一
    級毒品之犯行堪以認定。再被告前因施用毒品案件，經本院
    以96年度毒聲字第612號裁定送勒戒處所施以觀察、勒戒後
    ，認無繼續施用毒品之傾向，於96年7月18日執行完畢釋放
    乙節，有臺灣高等法院被告前案紀錄表1份附卷可參。是以
    ，被告於觀察勒戒執行完畢釋放後，5年內再犯本件施用毒
    品犯行之事證明確，其犯行洵堪認定，應依法論科。
三、核被告所為，係犯毒品危害防制條例第10條第1項之施用第
    一級毒品罪。被告為施用而持有第一級毒品之低度行為，為
    施用第一級毒品之高度行為所吸收，不另論罪。爰審酌被告
    前因施用毒品案件，經觀察、勒戒及法院科刑判決後，竟再
    為本件犯行，足見其戒絕毒癮之意志不堅，未能體悟施用毒
    品對自己、家人造成之傷害及社會之負擔，自屬可議；惟念
    及被告犯後坦承犯行，且施用毒品乃屬對其自身健康之戕害
    行為，對社會所造成之損害尚非直接，及被告之生活狀況、
    品行、智識程度等一切情狀，量處如主文所示之刑，藉資懲
    儆。末按查獲之第一、二級毒品及專供製造或施用第一、二
    級毒品之器具，不問屬於犯人與否，均沒收銷燬之，毒品危
    害防制條例第18條第1項前段定有明文。查扣案之白色粉末
    袋1包，經鑑定結果確係第一級毒品海洛因，業如上述，而
    包裝袋與其上殘留之毒品，已難以分析剝離，從而不問屬於
    犯人與否，爰依上開規定宣告沒收銷燬之，而鑑驗所耗損之
    毒品，既已滅失，自無庸宣告沒收銷燬，附此敘明。末按扣
    案之注射針筒1支，係被告甲○○所有預備供施用第一級毒
    品海洛因所用之物，業據其於本院審理中供承明確，爰依刑
    法第38條第1項第2款規定，併予宣告沒收。
據上論斷，應依刑事訴訟法第273條之1第1項、第299條第1項前
段，毒品危害防制條例第10條第1項、第18條第1項前段，刑法第
11條、第38條第1項第2款，判決如主文。
本案經檢察官鄧怡君到庭執行職務。
中    華    民    國    99    年    4    月    20    日
                  刑事第十庭    法  官  李代昌
以上正本證明與原本無異。
如不服本判決應於收受本判決後10日內向本院提出上訴書狀，並
應敘述具體理由，如未敘述上訴理由者，應於上訴期間屆滿後20
日內補提理由書狀於本院（均須按他造當事人之人數附繕本）「
切勿逕送上級法院」。
中    華    民    國    99    年    4    月    20    日
                                書記官  黃振祐
附錄本判決論罪科刑適用法條：
毒品危害防制條例第10條
施用第一級毒品者，處6月以上5年以下有期徒刑。
施用第二級毒品者，處3年以下有期徒刑。

司法院資訊處製作；財團法人民間司法改革基金會備份。
